【裁判字號】    95,台抗,46
【裁判日期】    950125
【裁判案由】    違反公司法
【裁判全文】
最高法院刑事附帶民事訴訟裁定    九十五年度台抗字第四六號
    抗  告  人  菲力工業股份有限公司
                          街4.
    法定代理人  簡 正 雄
    被      告  丙 ○ ○
                          街6.
                乙 ○ ○
                日本國法人株式會社和光
                          目6.
    兼上列一人
    法定代理人  甲○○○
    被      告  吉誠會計師事務所
    兼  法  定
    代  理  人  丁 ○ ○
    被      告  照華會計師事務所
    兼  法  定
    代  理  人  戊 ○ ○
    其 他被 告  姓名、住居所.
上列抗告人因自訴被告張黃秋琴等違反公司法案件，不服台灣高
等法院中華民國九十四年十一月十日第二審刑事附帶民事訴訟裁
定（九十四年度重附民上字第一二號），提起抗告，本院裁定如
下：
    主  文
抗告駁回。
    理  由
本件原裁定以：抗告人菲力工業股份有限公司（下稱菲力公司）
對原審九十四年度重附民上字第一二號判決不服，於民國九十四
年八月十二日提起上訴，有上訴理由狀在卷可稽。上訴人於上訴
理由狀內除記載經判決之被告井強企業有限公司（下稱井強公司
）、張黃秋琴、張芳生、張正宗、郭傳薰、郭黃阿雪、林書賓為
被告外，復增列未經判決之丙○○、乙○○、日本國法人株式會
社和光、甲○○○、吉誠會計師事務所、丁○○、照華會計師事
務所、戊○○（下稱丙○○等八人）等人為被告。惟丙○○等八
人均非九十四年度重附民上字第一二號判決之被告，自不得對丙
○○等八人提起上訴。上訴人此部分上訴，依法不合，並屬無法
補正，應予駁回。又上訴人於上訴理由狀「被告」欄內另記載「
其他被告將補提」，有上訴理由狀在卷為憑。惟抗告人對九十四
年度重附民上字第一二號判決之被告井強公司、張黃秋琴、張芳
生、張正宗、郭傳薰、郭黃阿雪、林書賓等人均已提起上訴，上
訴人所載「其他被告將補提」，顯非原審上開判決之被告，抗告
人自不得對之提起上訴。況原審於九十四年十月三日命上訴人七
日內補正「其他被告」之姓名、住居所等事項，抗告人亦未於期
限內為補正，有原審九十四年十月三日院信刑庚字第０九四００
０五四一八號函、送達證書各一紙在卷為憑。抗告人此部分上訴
，亦與法定程式不合。因認本件抗告人就被告丙○○、乙○○、
日本國法人株式會社和光、甲○○○、吉誠會計師事務所、丁○
○、照華會計師事務所、戊○○及「被告」欄中之「其他被告」
，提起上訴，均違背法律上之程式，依刑事訴訟法第四百九十條
、第三百八十四條前段，裁定駁回其上訴。經核於法尚無違誤。
抗告意旨仍執陳詞，主張：本案所列係追加被告，因本案尚未實
體判決，自得追加上開被告，原審誤認上訴不合法，自屬違背法
令云云。全憑己見任意指摘原裁定不當，非有理由，應予駁回。
據上論結，應依刑事訴訟法第四百九十條前段、第四百十二條，
裁定如主文。
中    華    民    國  九十五  年    一    月  二十五  日
                      最高法院刑事第六庭
                          審判長法官  林  增  福
                                法官  邵  燕  玲
                                法官  張  清  埤
                                法官  陳  世  雄
                                法官  陳  朱  貴
      本件正本證明與原本無異
                                      書  記  官
中    華    民    國  九十五  年    二    月    七    日
                                                      Ｋ


司法院資訊處製作；財團法人民間司法改革基金會備份。
